臺灣彰化地方法院刑事判決　　　　　　　100年度易字第420號
公　訴　人　臺灣彰化地方法院檢察署檢察官
被　　　告　蔡至忠
上列被告因竊盜案件，經檢察官提起公訴（100 年度偵字第1759
、1817、1818、1936號），本院判決如下：
    主  文
蔡至忠犯如附表所示之罪，均累犯，各處如附表宣告刑欄所示之
刑。應執行有期徒刑柒月，如易科罰金，以新臺幣壹仟元折算壹
日。
    事  實
一、蔡至忠前曾因竊盜案件，經本院以98年度易字第199 號判決
    處有期徒刑7 月確定，於民國99年3 月23日易科罰金執行完
    畢。詎仍不知悔改，復意圖為自己不法所有，分別於附表所
    示之時間、地點，以附表所示之方式，竊取如附表所示之被
    害人陳復生、許永濂、蔡國華、施錫松等4 人所有如附表所
    示之財物得手。嗣(一)於100 年1 月26日凌晨3 時許，蔡至忠
    騎乘蔡國華所有之車牌號碼HB8-066 號機車，行經彰化縣鹿
    港鎮○○街7 號前，因形跡可疑，遇警盤查時，棄車逃逸，
    躲入暗巷，再趁警方不注意之際，將該機車騎走，騎於翌日
    （27日）經警通知至派出所接受詢問時，於有偵查犯罪職權
    之彰化縣警察局鹿港分局鹿港派出所警員發覺前，陸續主動
    供附表編號2 、3 、4 所示之犯行；(二)又於同年2 月9 日接
    受警方詢問時，於有偵查犯罪職權之彰化縣警察局鹿港分局
    鹿港派出所警員發覺前，主動供附表編號1 所示之犯行，均
    不逃避裁判而自首，因而查獲。
二、案經彰化縣警察局鹿港分局報請臺灣彰化地方法院檢察署檢
    察官偵查起訴。
    理  由
一、本案被告所犯係屬刑事訴訟法第376 條第2 款所列之刑法第
    320 條之竊盜罪，本院爰依同法第284 條之1 之規定行獨任
    審判。
二、按被告以外之人（包括證人、鑑定人、告訴人、被害人及共
    同被告等）於審判外之陳述雖不符刑事訴訟法第159條之1至
    之4 等4 條之規定，而經當事人於審判程序同意作為證據，
    法院審酌該言詞陳述或書面陳述作成時之情況，認為適當者
    ，亦得為證據；當事人、代理人或辯護人於法院調查證據時
    ，知有刑事訴訟法第159 條第1 項規定不得為證據之情形，
    而未於言詞辯論終結前聲明異議者，視為有前項之同意，同
    法第15 9條之5 定有明文。立法意旨在於傳聞證據未經當事
    人之反對詰問予以核實，原則上先予排除。惟若當事人已放
    棄反對詰問權，於審判程序中表明同意該等傳聞證據可作為
    證據；或於言詞辯論終結前未聲明異議，基於尊重當事人對
    傳聞證據之處分權，及證據資料愈豐富，愈有助於真實發見
    之理念，且強化言詞辯論主義，使訴訟程序得以順暢進行，
    上開傳聞證據亦均具有證據能力。查檢察官、被告對於本案
    卷內相關證人之證述、文書卷證資料，有何不得為證據之情
    形，並未於本院言詞辯論終結前聲明異議，且有關本案證人
    之證述、文書卷證資料亦經本院於審理期日逐一提示、朗讀
    ，並告以要旨，檢察官及被告對證據資料均表示無意見，本
    院審酌相關證人證述筆錄製成、文書卷證資料取得，並無證
    據顯示有何違背程序規定情事，依據上揭說明，均應具有證
    據能力。
三、上揭犯罪事實，業據被告蔡至忠於警詢、偵查中及本院審理
    時坦承不諱，核與證人陳復生、許永濂、蔡國華、施錫松於
    警詢時證述情節相符，並有自首情形紀錄表3 份、查證照片
    14幀、車籍查詢資料3 紙及100 年4 月26日員警職務報告1
    紙在卷可資佐證，足認被告之自白與事實相符，堪予採信。
    本件事證明確，被告竊盜犯行堪以認定。
四、核被告蔡至忠所為，係犯刑法第320 條第1 項之竊盜罪。被
    告4 次竊盜犯行間，犯意各別，行為互殊，應予分論併罰。
    又被告前曾因竊盜案件，經本院以98年度易字第199 號判決
    處有期徒刑7 月確定，於99年3 月23日易科罰金執行完畢等
    情，有臺灣高等法院被告前案紀錄表在卷可稽，其於5 年以
    內故意再犯本件有期徒刑以上之上開4 罪，均為累犯，應依
    刑法第47條第1 項之規定加重其刑。再被告(一)於100 年4 月
    26日凌晨3 時許，騎乘被害人蔡國華之車牌號碼HB8-066 號
    機車，行經彰化縣鹿港鎮○○街7 號前，因形跡可疑，遇警
    盤查時，棄車逃逸，躲入暗巷，再趁警方不注意之際，將該
    機車騎走，於翌日（27日）經警通知至派出所接受詢問時，
    於有偵查犯罪職權之彰化縣警察局鹿港分局鹿港派出所警員
    發覺前，陸續主動供附表編號2 、3 、4 所示之犯行；(二)於
    同年2 月9 日接受警方詢問時，於有偵查犯罪職權之彰化縣
    警察局鹿港分局鹿港派出所警員發覺前，主動供附表編號1
    所示之犯行，均不逃避裁判而自首，因而查獲等情，業據被
    告於警詢時供述明確，並有100 年4 月26日員警職務報告1
    紙、自首情形紀錄表3 份及查證照片14幀在卷可稽，堪認被
    告係對於未發覺之上開各罪自首而受裁判，其所犯上開各罪
    均應依刑法第62條前段規定減輕其刑，且依法先加後減。爰
    審酌被告前有多次竊盜前科，素行不佳，又不思以正途謀取
    財物，為滿足自己私慾，圖以不勞而獲之方式竊取他人財物
    ，法治觀念淡薄，對社會治安影響甚鉅，然其於犯後坦承全
    部犯行，態度良好，暨考量其智識程度、生活狀況、犯罪目
    的、動機、手段、所生危害等一切情狀，各量處如主文所示
    之刑，均諭知易科罰金之折算標準，並其定應執行之刑及易
    科罰金之折算標準，以資懲儆。又被告所有供附表編號3 所
    示犯行所用之鑰匙1 支，並未扣案，為免將來執行困難，爰
    不為沒收諭知，附此敘明。
五、至公訴意旨雖認為被告應依竊盜犯贓物犯保安處分條例宣告
    強制工作等語。經查，按18歲以上之竊盜犯、贓物犯，有犯
    罪之習慣，且宣告之應執行之刑達1 年以上者，得於刑之執
    行前，令入勞動場所強制工作，竊盜犯贓物犯保安處分條例
    第2 條第4 項、第3 條第1 項定有明文。故竊盜犯及與竊盜
    案件有關之贓物犯，其保安處分之宣告及執行，係刑法第90
    條關於保安處分規定之特別法，自應優先適用，此觀同條例
    第1 條之規定自明（最高法院97年度臺非字第222 號判決要
    旨參照）。依上揭說明，因被告於本案之量刑結果，未達有
    期徒刑1 年以上，自不適用該條例宣告強制工作處分，附此
    敘明。
據上論斷，應依刑事訴訟法第299 條第1 項前段，刑法第320 條
第1 項、第41條第1 項前段、第8 項、第62條前段、第51條第5
款，刑法施行法第1 條之1 ，判決如主文。
本案經檢察官劉欣雅到庭執行職務。
中    華    民    國   100    年    7     月    26    日
                      刑事第六庭      法  官   黃玉琪
以上正本證明與原本無異。
如不服本判決應於收受判決後10日內向本院提出上訴書狀，並應
敘述具體理由；其未敘述上訴理由者，應於上訴期間屆滿後20日
內向本院補提理由書（均須按他造當事人之人數附繕本）「切勿
逕送上級法院」。
告訴人或被害人對於判決如有不服具備理由請求檢察官上訴者，
其上訴期間之計算係以檢察官收受判決正本之日期為準。
中    華    民    國   100    年    7     月    26    日
                                      書記官   林玟君
附表：
 ┌──┬─────┬────────┬───┬─────┬─────┬───────┐
 │編號│時間      │地點            │被害人│行竊方式  │竊盜之財物│宣告刑        │
 ├──┼─────┼────────┼───┼─────┼─────┼───────┤
 │ 1  │99年11月某│彰化縣鹿港鎮文化│陳復生│徒手打開車│現金新臺幣│蔡至忠犯竊盜罪│
 │    │日凌晨2 時│街84號旁車牌號碼│      │門後竊取。│（下同）  │，累犯，處有期│
 │    │許        │PB-2747 號自用小│      │          │200 元。  │徒刑貳月。    │
 │    │          │客車車內。      │      │          │          │              │
 ├──┼─────┼────────┼───┼─────┼─────┼───────┤
 │ 2  │100 年1 月│彰化縣鹿港鎮自由│許永濂│徒手打開車│現金120 元│蔡至忠犯竊盜罪│
 │    │中旬某日凌│路253 號車牌號碼│      │門後竊取。│。        │，累犯，處有期│
 │    │晨3時     │PV-1820 號自用小│      │          │          │徒刑貳月。    │
 │    │          │客車車內。      │      │          │          │              │
 ├──┼─────┼────────┼───┼─────┼─────┼───────┤
 │ 3  │100 年1 月│彰化縣鹿港鎮頂厝│蔡國華│以自備鑰匙│車牌號碼  │蔡至忠犯竊盜罪│
 │    │26日凌晨3 │里平和路101 巷7 │      │1 支（未扣│HB8-066 號│，累犯，處有期│
 │    │時許      │號。            │      │案），發動│重型機車1 │徒刑月。    │
 │    │          │                │      │機車竊取。│部。      │              │
 ├──┼─────┼────────┼───┼─────┼─────┼───────┤
 │ 4  │100 年1 月│彰化縣鹿港鎮鹿東│施錫松│徒手打開車│現金70餘元│蔡至忠犯竊盜罪│
 │    │26日凌晨3 │路與治平街口車牌│      │門後竊取。│。        │，累犯，處有期│
 │    │時30 分 許│號碼3481-SL 號自│      │          │          │徒刑貳月。    │
 │    │          │用小客車車內。  │      │          │          │              │
 └──┴─────┴────────┴───┴─────┴─────┴───────┘
附錄本案論罪科刑法條全文：
中華民國刑法第320條
（普通竊盜罪、竊佔罪）
意圖為自己或第三人不法之所有，而竊取他人之動產者，為竊盜
罪，處5  年以下有期徒刑、拘役或 5 百元以下罰金。
意圖為自己或第三人不法之利益，而竊佔他人之不動產者，依前
項之規定處斷。
前二項之未遂犯罰之。